臺灣臺中地方法院刑事判決　　　　　　　　九十四年度訴緝字第一三九、一八四號
　　公　訴　人　台灣台中地方法院檢察署檢察官
　　被　　　告　李振豪
　　　　　　　　乙○○
右列被告因妨害自由等案件，經檢察官提起公訴（九十二年度偵字第二一九八一、二
二五三０號），本院判決如左：
    主  文
乙○○共同以非法方法，剝奪人之行動自由，累犯，處有期徒刑伍月，如易科罰金，
以參佰元折算壹日。
李振豪共同以非法方法，剝奪人之行動自由，處有期徒刑伍月，如易科罰金，以參佰
元折算壹日。
    事  實
一、乙○○曾因違反麻醉藥品管理條例、肅清煙毒條例及藥事法案件，經台灣高等法
    院台中分院判處有期徒刑二月、三年及一年，定其應執行刑為有期徒刑四年，於
    民國八十八年三月十六日假釋期滿執行完畢。仍不知悔改，復因甲○○積欠其友
    李振豪債務未能清償，得知甲○○與李振豪於九十二年八月一日零時五十六許，
    相約在台中市南屯區○○○○路豐樂公園內見面，竟應允李振豪之邀約，而與李
    振豪及綽號「阿輪」、「阿砲」、「阿弟」、「阿德」之不詳姓名成年男子基於
    傷害及妨害自由之犯意聯絡，共同前往豐樂公園內，先與甲○○談判還款事宜不
    成後，即出手圍毆甲○○，旋又強押甲○○進入乙○○所有Ｂ五－四二０五號自
    小客車內，由乙○○駕駛，令甲○○乘坐後座中間，二旁各坐一人予以包夾，而
    剝奪甲○○之行動自由，將甲○○載往台中市○○區○○路與永春路交岔口靠近
    中彰橋下之土地公廟附近，繼續與甲○○談判還款事宜，其間並曾強逼甲○○供
    出家中電話號碼，撥打電話向甲○○之父、母，確認甲○○是否居住戶籍地，且
    持續徒手毆打甲○○，使甲○○受有軀幹多處瘀傷（腹側及背側）、臉部挫傷及
    擦傷、右頭皮血腫、左肩挫傷、左肘挫傷及手部擦傷、右上臂挫傷、二踝及足部
    挫傷腫脹、牙齒二顆挫傷搖動等傷害。迨至同日四時許，李振豪、乙○○見追索
    無著，始推由李振豪駕駛機車後載甲○○，將甲○○載回台中市○區○○路二段
    一一三號銀座七樓之二甲○○之租處，其餘人等則分騎三輛機車緊隨至甲○○租
    處樓下，並由李振豪帶同甲○○進入該租處，取出空白本票二張，揚言如不簽發
    要叫人上來毆打，脅迫甲○○依指示簽發面額各新台幣（下同）三十五萬元、十
    五萬元，發票日為九十一年十二月二十四日及九十二年二月八日，未載到期日之
    本票二張交付，使甲○○行無義務之事，隨後並在該租處等候，欲待同日九時以
    後再撥打電話通知甲○○之父、母匯款還錢。嗣甲○○於同日六時許，佯裝進入
    浴室洗澡，趁李振豪不注意之際，逃離租處報警。
二、案經甲○○訴由台中市警察局第四分局報請台灣台中地方法院檢察署檢察官偵查
    起訴。
    理  由
一、訊據被告李振豪固坦承因與告訴人甲○○間存有債務糾紛，而於前開時地，夥同
    綽號「阿輪」、「阿砲」、「阿弟」、「阿德」之不詳姓名成年男子毆打告訴人
    甲○○等情，惟否認剝奪他人行動自由及強制犯行，另被告乙○○亦否認傷害、
    剝奪他人行動自由及強制犯行。被告李振豪辯稱甲○○於九十二年八月一日零時
    三十分許打電話給伊，伊約甲○○在豐樂公園見面，並找乙○○一起過去，乙○
    ○再找綽號「阿輪」、「阿砲」、「阿弟」、「阿德」等人，伊騎機車過去，乙
    ○○駕駛Ｂ五－四二０五號自小客車過去，其他人騎乘機車前往，當時甲○○又
    要向伊借錢，伊不高興，才與「阿輪」、「阿砲」、「阿弟」、「阿德」出手毆
    打甲○○，並未強押甲○○至台中市○○區○○路與永春路交岔口靠近中彰橋下
    之土地公廟附近，係甲○○自願前往，至土地公廟附近伊接續毆打甲○○，問甲
    ○○如何處理債務，甲○○說無法處理，伊即向甲○○表示待當日上午同至新竹
    找其父母談，並由伊單獨騎機車，陪甲○○騎機車回台中市○區○○路二段一一
    三號銀座七樓之二甲○○租處，在甲○○租處並未簽發本票，該面額各為三十五
    萬元及十五萬元之本票，係甲○○以前向伊借錢時所簽發，伊於案發前即已聲請
    法院裁定強制執行云云；被告乙○○辯稱因李振豪於案發前向伊借自小客車要到
    豐樂公園附近之釣蝦場，伊認為李振豪沒有駕照，所以由伊載李振豪前往，同行
    的還有二人，伊不認識，至釣蝦場還有李振豪認識之人在等候，後來李振豪等五
    人先離開釣蝦場到豐樂公園內，伊未跟去，也不知道李振豪等人去作什麼，隔約
    十分鐘，李振豪再到釣蝦場叫伊駕駛自小客車載至中彰橋下找朋友，伊載去中彰
    橋下即開車離開云云。然查右揭犯罪事實，業據告訴人即證人甲○○指訴綦詳，
    並有顯示告訴人甲○○受傷情形之診斷證明書一紙、被告李振豪所持用0000
    000000號行動電話雙向通聯紀錄一份及其提出之面額各三十五萬元、十五
    萬元，發票日為九十一年十二月二十四日、九十二年二月八日，未載到期日之本
    票影本二張在卷可稽。被告李振豪於警訊時亦供陳伊與甲○○在豐樂公園談話時
    ，一群人自後方出現，先支開伊並與甲○○談話，後將甲○○拉至黑暗處，過沒
    多久又拉甲○○至自小客車內，也帶伊至車內，開至中彰橋下土地公廟旁，叫伊
    站在自小客車旁，帶甲○○至土地公廟草叢旁，伊見約有四、五人毆打甲○○等
    語；復於本院準備程序中供稱伊與「阿輪」、「阿砲」、「阿弟」、「阿德」出
    手毆打甲○○，後來伊等認為豐樂公園較引人注目，要求甲○○至土地公廟，伊
    在土地公廟接續毆打甲○○等語，顯見告訴人甲○○在豐樂公園及土地公廟附近
    ，均曾遭毆打。而依卷附診斷證明書所載，告訴人甲○○受傷部位遍及腹側、背
    側、臉部、右頭皮、左肩、左肘、手部、右上臂、二踝、足部、牙齒，應係遭持
    續毆打所致，告訴人甲○○於豐樂公園內既已遭圍毆，當時亦無還款能力，揆諸
    常情，其焉會於深夜自願另與被告李振豪、乙○○等人同往更為偏僻之台中市○
    ○區○○路與永春路交岔口靠近中彰橋下之土地公廟附近，繼續談判還款事宜？
    次查被告李振豪係於九十二年八月五日，始就告訴人甲○○所簽發面額各為三十
    五萬元、十五萬元，發票日為九十一年十月二十四日、九十二年二月八日，未載
    到期日之本票二張，向本院聲請裁定准許強制執行，業經本院調閱九十二年度票
    字第一四四００號本票裁定案卷查證無訛，苟該二張本票確係告訴人甲○○於案
    發前向被告李振豪借款時所簽發，且告訴人甲○○迄未清償借款，則被告李振豪
    為何不即時聲請本院裁定准許強制執行（本票未載到期日者，視為見票即付），
    而遲至案發後之九十二年八月五日始向本院聲請裁定准許強制執行？參以告訴人
    甲○○所持用之0000000000號行動電話於案發前之九十二年八月一日
    零時九分至十分許、零時五十二分許及零時五十四分至五十六分許，確與被告李
    振豪所持用之0000000000號行動電話聯絡三次，被告乙○○所持用之
    0000000000號行動電話，於被告李振豪騎機車載告訴人甲○○離開前
    述土地公廟附近後之九十二年八月一日四時二十五分至二十六分許、五時五十分
    至五十一分許及六時三十三分至三十四分許，復與被告李振豪所持用之0000
    000000號行動電話聯絡三次等情（見卷附被告李振豪所持用000000
    0000號行動電話雙向通聯紀錄），益徵告訴人之指訴非虛，被告乙○○與被
    告李振豪及綽號「阿輪」、「阿砲」、「阿弟」、「阿德」之不詳姓名成年男子
    間，亦有傷害、妨害自由之犯意聯絡及行為分擔，被告乙○○、李振豪所辯無非
    飾卸之詞，不足採信，其等犯行均堪認定。
二、核被告李振豪、乙○○所為，均係犯刑法第二百七十七條第一項之傷害罪、第三
    百零二條第一項之剝奪他人行動自由罪及同法第三百零四條第一項之強制罪。被
    告李振豪、乙○○與綽號「阿輪」、「阿砲」、「阿弟」、「阿德」之不詳姓名
    成年男子間，有犯意聯絡及行為分擔，皆為共同正犯。又被告乙○○曾因違反麻
    醉藥品管理條例、肅清煙毒條例及藥事法案件，經台灣高等法院台中分院判處有
    期徒刑二月、三年及一年，定其應執行刑為有期徒刑四年，於八十八年三月十六
    日假釋期滿執行完畢（見卷附台灣高等法院被告全國前案紀錄表），五年以內再
    犯本件有期徒刑以上之罪，為累犯，應依法加重其刑。再被告李振豪、乙○○所
    犯傷害、剝奪他人行動自由及強制罪間，有方法結果之牽連關係，應從一重之剝
    奪他人行動自由罪處斷。爰分別審酌被告李振豪、乙○○品行、犯罪動機、目的
    、手段、犯罪時所受之刺激、告訴人甲○○受傷害程度及其等犯罪後態度等一切
    情狀，各處如主文所示之刑，並均諭知易科罰金之折算標準。
據上論斷，應依刑事訴訟法第二百九十九條第一項前段，刑法第二十八條、第二百七
十七條第一項、第三百零二條第一項、第三百零四條第一項、第五十五條、第四十一
條第一項前段、第四十七條，罰金罰鍰提高標準條例第一條前段，第二條，判決如主
文。
本案經檢察官丙○○到庭執行職務。
中      華      民      國      九十四      年    五    月    二十四    日
                                  台灣台中地方法院刑事第八庭
                                        審判長法  官  朱光國
                                              法  官  洪俊誠
                  法  官  鍾堯航
右正本證明與原本無異。
如不服本判決，應於送達後十日內向本院提出上訴狀（須附繕本），上訴於台灣高等
法院台中分院。
                                              書記官
中      華      民      國      九十四      年    五    月    二十四    日
附錄本案論罪科刑法條全文
刑法第二百七十七條第一項：
傷害人之身體或健康者，處三年以下有期徒刑、拘役或一千元以下罰金。
刑法第三百零二條第一項：
私行拘禁或以其他非法方法，剝奪人之行動自由者，處五年以下有期徒刑、拘役或三
百元以下罰金。
刑法第三百零四條第一項：
以強暴、脅迫使人行無義務之事或妨害人行使權利者，處三年以下有期徒刑、拘役或
三百元以下罰金。
